臺灣臺東地方法院刑事判決
111年度交易字第34號
公  訴  人  臺灣臺東地方檢察署檢察官
被      告  陳建仰


上列被告因過失傷害案件，經檢察官提起公訴（111年度調院偵
字第1號），被告於準備程序中就被訴事實為有罪之陳述，經告
以簡式審判程序之旨，聽取當事人之意見後，本院裁定改行簡式
審判程序審理，並判決如下：
    主  文
陳建仰因過失傷害人，處有期徒刑參月，如易科罰金，以新臺幣
壹仟元折算壹日。
    事實及理由
一、適用簡式審判程序之有罪判決書之製作，準用第454條之規
    定，刑事訴訟法第310條之2定有明文。本件犯罪事實及證據
    ，除證據部分補充被告陳建仰於本院準備程序及審理中之自
    白及陳述者外，其餘均引用附件起訴書之記載。
二、論罪科刑
(一)核被告所為，係犯刑法第284條前段之過失傷害罪。
(二)被告於肇事後，在有偵查犯罪職務之警員到場處理時，向據
    報前來尚不知何人犯罪之警員自首承認肇事，此有臺東縣警
    察局臺東分局交通分隊道路交通事故肇事人自首情形紀錄表
    1份在卷可參（2181號偵卷第55頁），且被告嗣後進而接受
    裁判，堪認被告對於未發覺之罪自首而受裁判，故依刑法第
    62條前段之規定，減輕其刑。
(三)爰審酌被告駕駛車輛上路，本應注意暫停讓直行車先行，竟
    疏未注意及此，貿然左轉，不慎撞擊告訴人陳順安，致告訴
    人因而受有右側遠端脛骨骨折、右外側踝骨折、右踝皮膚膿
    瘍等傷害，所為實屬不該。考量被告與告訴人因和解金額差
    距過大尚未達成和解，被告犯後坦承犯行之犯後態度，態度
    尚可，兼衡酌被告之過失情節、過失比例、告訴人所受傷害
    及被告為本案犯行時並無其他刑事前科紀錄，有臺灣高等法
    院被告前案紀錄表1份在卷可按（本院卷第51至52頁），素
    行尚端，並考量告訴人、檢察官對於論罪科刑之意見（本院
    卷第44、61頁），暨被告於本院審理時自陳智識程度為高職
    畢業、職業為外送員、家中尚有子女2名及父母須其扶養、
    家庭經濟狀況勉持等一切情狀（本院卷第61頁），量處如主
    文所示之刑，並諭知易科罰金之折算標準。
據上論斷，應依刑事訴訟法第273條之1第1項、第299條第1項前
段、第310條之2、第454條第2項，刑法第284條前段、第62條前
段、第41條第1項前段，刑法施行法第1條之1第1項，判決如主文
。
本案經檢察官陳薇婷提起公訴，檢察官馮興儒到庭執行職務。
中　　華　　民　　國　　111 　年　　8 　　月　　31　　日
                  刑事第一庭  法  官  蔡政晏
以上正本證明與原本無異。
如不服本判決應於收受送達後20日內向本院提出上訴書狀，並應
敘述具體理由；其未敘述上訴理由者，應於上訴期間屆滿後20日
內向本院補提理由書（均須按他造當事人之人數附繕本）。「切
勿逕送上級法院」。告訴人或被害人對於本判決如有不服，請書
具不服之理由狀，請求檢察官上訴者，其上訴期間之計算係以檢
察官收受判決正本之日期為準。
中　　華　　民　　國　　111 　年　　8 　　月　　31　　日
                              書記官  林慧芬
附錄論罪科刑法條
中華民國刑法第284條
因過失傷害人者，處一年以下有期徒刑、拘役或十萬元以下罰金；致重傷者，處三年以下有期徒刑、拘役或三十萬元以下罰金。　　　　　　　　　　　　　　　　
附件
臺灣臺東地方檢察署檢察官起訴書
                                    111年度調院偵字第1號
　　被　　　告　陳建仰　男　39歲（民國00年0月0日生）
　　　　　　　　　　　　住臺東縣○○市○○路0段000巷0號
　　　　　　　　　　　　國民身分證統一編號：Z000000000號
上列被告因過失傷害案件，已經偵查終結，認應提起公訴，茲將
犯罪事實及證據並所犯法條分敘如下：
　　　　犯罪事實
一、陳建仰於民國110年2月13日11時17分許，駕駛車牌號碼0000
    -00號自用小貨車，沿臺東縣臺東市山西路1段147巷由南往
    北方向行駛，行經該路段與臺東縣臺東市山西路1段交岔路
    口處欲左轉時，本應注意暫停讓直行車先行，而依當時天候
    晴、日間自然光線、柏油路面乾燥無缺陷、無障礙物、視距
    良好等，並無不能注意之情事，竟疏未注意及此，貿然左轉
    ，適有陳順安騎乘車牌號碼000-000號普通重型機車，沿臺
    東縣臺東市山西路1段由西往東方向行駛至該處，兩車因而
    發生碰撞，致陳順安因而受有右側遠端脛骨骨折、右外側踝
    骨折、右踝皮膚膿瘍等傷害。陳建仰於肇事後，犯罪未被發
    覺前，留在現場等候，並主動向前往現場處理之警員承認肇
    事，自首而願接受裁判。
二、案經陳順安訴由臺東縣警察局臺東分局報告偵辦。
　　　　證據並所犯法條
一、證據清單及待證事實：
編號 證據名稱 待證事實 1 被告陳建仰於警詢及偵查中之供述 被告於上揭時、地駕駛上開車輛，與告訴人騎乘之機車發生碰撞之事實。 2 告訴人陳順安於警詢及偵查中之指訴 告訴人騎乘上開機車與被告駕駛之前揭自用小貨車發生碰撞之事實。 3 台東馬偕紀念醫院診斷證明書1份 告訴人受有上開傷害之事實。 4 道路交通事故現場圖、道路交通事故調查報告表㈠、㈡各1份，現場照片26張 本案車禍發生經過之事實。 5 交通部公路總局臺北區監理所110年9月16日北監花東鑑字第1100224699號函暨鑑定意見書、交通部公路總局111年3月3日路覆字第1110000147號函暨覆議意見書各1份 被告駕駛自用小貨車，行經無號誌路口左轉時，轉彎車未停讓直行車先行，為肇事主因之事實。 6 臺東縣警察局臺東分局交通分隊道路交通事故肇事人自首情形紀錄表 被告於肇事後，犯罪未被發覺前，主動向前往現場處理之員警自首之事實。 
二、按汽車行駛至交岔路口，其行進、轉彎，應依下列規定：七
    、轉彎車應讓直行車先行，此於道路交通安全規則第102條
    第1項第7款定有明文。被告駕駛車輛本應注意上述道路交通
    安全事項，再依附卷之交通事故調查報告表所載，本件肇事
    時天候晴、日間自然光線、柏油路面乾燥無缺陷、無障礙物
    、視距良好等情狀，並無不能注意之情事，詎被告竟疏未注
    意撞擊，以致告訴人受有上開傷害，堪見被告顯有過失迨屬
    無疑。被告因過失而肇事，並因而導致告訴人受傷，其過失
    行為與告訴人受傷之結果間，具有相當因果關係，甚為明確
    。
三、核被告所為，係犯刑法第284條前段之過失傷害罪嫌。被告
    於肇事後，員警據報到場處理時，當場向員警坦承為肇事者
    乙情，有道路交通事故肇事人自首情形紀錄表1紙在卷可憑
    ，是被告於員警尚不知何人犯罪前，即向員警主動坦承肇事
    ，並自願接受裁判，符合自首之要件，請依刑法第62條前段
    規定減輕其刑。
三、依刑事訴訟法第251條第1項提起公訴。
　　此　致
臺灣臺東地方法院
中　　華　　民　　國　 111　　年　　3　　月　　13 　　日
　　　　　　　　　　　　　檢　察　官　陳薇婷
本件正本證明與原本無異
中　　華　　民　　國　 111　  年 　 3  　月　　23　  日
                          書  記  官  呂玉苓  
附錄本案所犯法條全文
中華民國刑法第284條　
因過失傷害人者，處一年以下有期徒刑、拘役或十萬元以下罰金
；致重傷者，處三年以下有期徒刑、拘役或三十萬元以下罰金。